【裁判字號】    90,易,1726
【裁判日期】    900626
【裁判案由】    毒品危害防制條例
【裁判全文】
臺灣高雄地方法院刑事判決                          九十年度易字第一七二六號
    公  訴  人  臺灣高雄地方法院檢察署檢察官
    被      告  甲○○
右列被告因毒品危害防制條例案件，經檢察官提起公訴（九十年度毒偵字第七五二號
），本院判決如左：
    主  文
甲○○施用第二級毒品，處有期徒刑陸月，如易科罰金，以參佰元折算壹日。
    事  實
一、甲○○前因施用第二級毒品安非他命案件，經依台灣高雄地方法院八十九年度毒
    聲字第六九四一號裁定送觀察、勒戒後，認無繼續施用毒品之傾向，業經台灣高
    雄地方法院檢察署檢察官於民國八十九年十月二日，以八十九年度毒偵字第五七
    九０號不起訴處分確定。嗣被告仍不知悔改，於八十九年十二月十二日十六時十
    分回溯二十四小時內之某時，在高雄地區某不詳處所施用第二級毒品安非他命一
    次，嗣於八十九年十二月十二日，在高雄市楠梓區○○○路一一九號為警驗尿查
    獲，經依台灣高雄地方法院九十年度毒聲字第一０三五號裁定送觀察、勒戒後，
    認有繼續施用毒品之傾向。
二、案經高雄市政府警察局楠梓分局移送台灣高雄地方法院檢察署檢察官偵查起訴。
    理  由
一、訊據被告甲○○矢口否認有何施用毒品之犯行，辯稱：查獲當天是朋友帶來吸食
    的。惟查：被告為警查獲當日所採集之尿液，經送驗結果呈甲基安非他命陽性反
    應，此有台灣檢驗科技股份有限公司尿液檢驗報告一份在卷可稽，是被告所辯顯
    係卸責之詞，不足採信，其施用第二級毒品之犯行堪以認定。本次經裁定送觀察
    、勒戒後，認有繼續施用毒品傾向，亦有台灣高雄看守所附設勒戒處所九十年三
    月二十三日高所坤戒勒字第八六五號函送之有無繼續施用毒品傾向證明書在卷可
    按；又被告前經本院裁定送觀察、勒戒後，認無繼續施用毒品之傾向，業經台灣
    高雄地方法院檢察署檢察官於民國八十九年十月二日，以八十九年度毒偵字第五
    七九０號不起訴處分確定，有台灣高等法院被告全國前案紀錄表、台灣高雄地方
    法院檢察署刑案資料查註紀錄表、不起訴處分書各一份在卷可參，其於五年之內
    再犯毒品危害防制條例第十條之罪，依同條例第二十條第三項之規定，應依法論
    科。
二、按被告行為後，刑法第四十一條已於九十年一月十日修正公布施行，於同年月十
    二日生效，比較新舊法，其易科罰金之要件，以新法較有利於被告，依刑法第二
    條第一項前段之規定，自應適用修正後之刑法第四十一條第一項，為其易科罰金
    之要件。核被告所為，係犯毒品危害防制條例第十條第二項施用第二級毒品罪。
    審酌被告犯罪後仍飾詞圖免刑責、未見悔意，而其施用毒品之犯行，性質上乃屬
    對自我身心健康之自戕行為，其行為本身對社會所造成之危害並非直接、巨大，
    以及其犯罪動機、目的、手段及所生危害等一切情事，量處如主文所示之刑，並
    諭知易科罰金之折算標準，以資懲儆。
三、公訴意旨另認被告先後多次施用毒品之行為係基於概括犯意反覆為之，應依連續
    犯規定論處等情，固非無據。然查被告既否認施用毒品，而其為警查獲當日雖經
    採尿查獲確有施用第二級毒品安非他命之犯行，然上開驗尿結果並不足以證明被
    告經查獲前有多次施用毒品之犯行，亦無證據證明被告有何連續施用第二級毒品
    之概括犯意，是此部分之犯行即屬不能證明。惟公訴人認此部分與前開論罪科刑
    部分有連續犯之裁判上一罪關係，爰不另為無罪之諭知，附此敘明。
據上論斷，應依刑事訴訟法第二百九十九條第一項前段、毒品危害防制條例第十條第
二項、刑法第二條第一項前段、第四十一條第一項、罰金罰鍰提高標準條例第二條，
判決如主文。
本案經檢察官郭昭吟到庭執行職務。
中      華      民      國    九  十    年      六      月    二十六    日
                                  臺灣高雄地方法院刑事第三庭
                                      法  官  葉  啟  洲
右正本證明與原本無異。
如不服本判決，應於判決送達後十日內，向本院提出上訴狀。
                                      書記官  盧  雅  婷
中      華      民      國    九  十    年      六      月    二十六    日
附錄本判決之論罪法條：
毒品危害防制條例第十條第二項
施用第二級毒品者，處三年以下有期徒刑。


司法院資訊處製作；財團法人民間司法改革基金會備份。
